臺灣花蓮地方法院刑事判決　　　　　　　 99年度易字第672號
公　訴　人　臺灣花蓮地方法院檢察署檢察官
被　　　告　吳光毅
上列被告因竊盜案件，經檢察官提起公訴（99年度偵字第5406號
），暨移送併案審理（99年度偵字第5721號），被告於準備程序
中就被訴事實為有罪之陳述，經本院裁定依簡式審判程序審理，
茲判決如下：
    主  文
吳光毅竊盜，處有期徒刑伍月，如易科罰金，以新臺幣壹仟元折
算壹日；又竊盜，處有期徒刑伍月，如易科罰金，以新臺幣壹仟
元折算壹日。應執行有期徒刑玖月，如易科罰金，以新臺幣壹仟
元折算壹日。
    事  實
一、吳光毅意圖為自己不法之所有，為下列竊盜行為；
(一)其於民國99年9月11日凌晨3時許，行經花蓮縣吉安鄉○○路
    ○段93號旁空地，見梁偉達所有車牌號碼5730-PB號自用小貨
    車停放該處，認有機可乘，遂以自備之鑰匙 1支發動該自用
    小貨車而竊取之，得手後旋即離開現場。
(二)其於99年9月11日凌晨5時許，駕駛前開竊得之自用小貨車，
    前往花蓮縣壽豐鄉○○段 532號之工寮內，徒手竊取謝惠美
    所有之鋼筋、不鏽鋼門及 C型鋼，得手後隨即載運離去。嗣
    於同日上午 6時30分許，前往李秋麗所經營位於花蓮縣花蓮
    市○○路 472號之「大興資源回收場」，變賣上開竊得之鋼
    筋、不鏽鋼門及 C型鋼。嗣謝惠美發覺遭竊，並在上開資源
    回收場尋獲遭竊之鋼筋、不鏽鋼門及 C型鋼，遂報案處理，
    經員警循線查悉上情，並在花蓮縣花蓮市○○○路76號前空
    地尋獲前開遭竊之自用小貨車。
二、案經花蓮縣警察局花蓮分局報告臺灣花蓮地方法院檢察署檢
    察官偵查起訴暨移送併案。
    理  由
壹、程序事項：
    被告吳光毅所犯非死刑、無期徒刑、最輕本刑為 3年以上有
    期徒刑之罪，或高等法院管轄第一審之案件，被告於本院準
    備程序中，就被訴事實為有罪之陳述，經告以簡式審判程序
    之旨，並聽取檢察官及被告之意見後，本院業已依刑事訴訟
    法第 273條之1第1項之規定，裁定進行簡式審判程序，是本
    案之證據調查，依刑事訴訟法第273條之2規定，不受同法第
    159條第1項、第161條之2、第161條之3、第163條之1及第16
    4條至第170條規定之限制，合先敘明。
貳、實體事項：
一、上開事實，業據被告於警詢時、偵訊中及本院審理中坦承不
    諱，核與被害人梁偉達、謝惠美、證人李秋麗於警詢時證述
    之情節相符，並有廢棄物資源回收切結書 1紙、監視器翻拍
    畫面 2張、現場照片16張及贓物認領保管單、車輛尋獲電腦
    輸入單各 1份附卷可稽，足徵被告之自白均與事實相符，可
    以採信。本案事證明確，被告之犯行洵堪認定，均應依法論
    科。
二、核被告所為，均係犯刑法第320條第1項之竊盜罪。又被告所
    犯 2次犯行，犯意各別，行為互殊，應分論併罰。檢察官移
    送併案審理部分與本件起訴書所載之犯行有事實上一罪關係
    ，本院自應併予審究。爰審酌被告前科累累（見臺灣高等法
    院被告前案紀錄表），素行非佳，正值青壯年，不思以正當
    手段賺取財物，竟竊取他人財物，造成被害人二人之損害，
    及其犯罪之目的、動機，惟被害人二人領回上開贓物，被告
    犯罪後尚知坦承犯行之態度等一切情狀，分別量處如主文所
    示之刑，並均諭知易科罰金之折算標準，且定其應執行刑，
    另諭知易科罰金之折算標準。至有關事實一（一）之鑰匙 1
    支，雖係被告所有供犯罪所用之物，然經本院在另案中諭知
    沒收，業據被告於本院審理中供承在卷，且有本院99年度易
    字第508號判決書附卷可參，爰不復為沒收之諭知。
三、末按應執行之刑未達 1年以上者，不適用竊盜犯贓物犯保安
    處分條例，該條例第2條第4項定有明文。又保安處分係針對
    受處分人將來之危險性所為之處置，以達教化、治療之目的
    ，為刑罰之補充制度。我國現行刑法採刑罰與保安處分雙軌
    制，係在維持行為責任之刑罰原則下，為協助行為人再社會
    化之功能，以及改善行為人潛在之危險性格，期能達成根治
    犯罪原因、預防犯罪之特別目的。是保安處分中之強制工作
    ，旨在對嚴重職業性犯罪及欠缺正確工作觀念或無正常工作
    因而犯罪者，強制其從事勞動，學習一技之長及正確之謀生
    觀念，使其日後重返社會，能適應社會生活。竊盜犯贓物犯
    保安處分條例即係本於保安處分應受比例原則之規範，使保
    安處分之宣告，與行為人所為行為之嚴重性、行為人所表現
    之危險性及對於行為人未來行為之期待性相當之意旨而制定
    ，而由法院視行為人之危險性格，決定應否令入勞動處所強
    制工作，以達預防之目的（最高法院91年度台上字第4625號
    判決意旨參照）。本案起訴書雖聲請令被告入勞動場所強制
    工作，惟揆諸上開規定，宣告強制工作須以應執行之刑達有
    期徒刑1年以上為前提，以本案2次行為、犯罪手段、犯罪情
    節及被害人二人損害而言，若執行有期徒刑 1年以上，恐有
    違罪刑相當原則，亦難謂符合保安處分之比例原則，爰不諭
    知強制工作，附此敘明。
據上論斷，應依刑事訴訟法第 273條之1第1項、第299條第1項前
段，刑法第 320條第1項、第41條第1項前段、第8項、第51條第5
款，刑法施行法第1條之1，判決如主文。
本案經檢察官張立中到庭執行職務。
中    華    民    國   100    年    1     月    27    日
                  刑事第四庭    法  官  曹庭毓
以上正本證明與原本無異。
如不服本判決應於收受送達後10日內向本院提出上訴書狀，並應
敘述具體理由。其未敘述上訴理由者，應於上訴期間屆滿後20日
內向本院補提理由書(均須按他造當事人之人數附繕本)「切勿逕
送上級法院」。告訴人或被害人如對於本判決不服者，應具備理
由請求檢察官上訴，其上訴期間之計算係以檢察官收受判決正本
之日期為準。
中    華    民    國   100    年    1     月    27    日
                                書記官
附錄本案論罪科刑法條全文：
中華民國刑法第320條第1項：
意圖為自己或第三人不法之所有，而竊取他人之動產者，為竊盜
罪，處5年以下有期徒刑、拘役或500元以下罰金。